臺灣臺南地方法院交通事件裁定　　　　　　　　　　九十三年度交聲字第一八一號
　　移送機關　交通部公路總局嘉義區監理所臺南監理站
　　受處分人
　　即異議人　甲○○
右列受處分人因違反道路交通管理處罰條例案件，對於交通部公路總局嘉義區監理所
臺南監理站民國九十三年四月九日所為之裁決處分（處分案號：嘉監南字第裁七四─
ＳＳ0000000號）聲明異議，本院裁定如左：
    主  文
異議駁回。
    理  由
一、聲明異議意旨略以：受處分人即異議人甲○○雖不否認其所有之車牌號碼六Ｓ─
    二０六二號自用小客貨車，於民國九十二年二月二十二日下午五點二十分左右，
    有經人駕駛而停放在台南市○○路○道路收費停車處所等事實，然因異議人業已
    繳交停車費用，卻仍遭舉發並經移送機關即交通部公路總局嘉義區監理所臺南監
    理站裁處罰鍰新臺幣一千二百元，實非合理，故異議人不服該裁處，乃提起本件
    異議。
二、按汽車駕駛人停車時，在道路收費停車處所停車，不依規定繳費者，處新臺幣六
    百元以上一千二百元以下罰鍰，道路交通管理處罰條例第五十六條第一項第十一
    款定有明文。其次，汽車駕駛人之行為有違規停車而駕駛人不在場之情形者，當
    場不能或不宜攔截製單舉發者，得對汽車所有人逕行舉發處罰；又前項逕行舉發
    ，應記明車輛牌照號碼、車型等可資辨明之資料，查明汽車所有人姓名或名稱、
    住址後，製單舉發處罰之，道路交通管理處罰條例第七條之二第一項第三款及第
    二項亦規定甚明。另當事人變更其送達之處所而不向行政機關陳明，致有應為送
    達之處所不明者，行政機關得依職權命為公示送達；而公示送達自於行政機關公
    告欄黏貼公告之日起，經二十日發生效力，行政程序法第七十八條第三項及第八
    十一條復規定甚詳。
三、經查：
    （一）受處分人即異議人甲○○並不否認其所有之車牌號碼六Ｓ─二０六二號自
          用小客貨車，於九十二年二月二十二日下午五點二十分左右，有經人駕駛
          而停放在台南市○○路○道路收費停車處所等事實，且有臺南市警察局南
          市警交字第ＳＳ0000000號舉發違反道路交通管理事件通知單一紙
          附卷可參；又異議人並未於停車後之十日內，依規定期限繳交停車費，而
          係遲至九十三年三月二十三日，始補繳本件停車費用等情，則有臺南市政
          府交通局九十三年五月二十五日南交局管字第０九三一七五０八九八０號
          函附之台南市政府交通局公有停車場管理處歷史已繳款資料表一份在卷足
          考，顯見異議人所有之上開小客貨車，於前述時、地，有經人駕駛並在道
          路收費停車處所停車，而不依規定繳費之違規行為，應可認定。
    （二）其次，前開舉發通知單業經臺南市警察局依據受處分人即異議人甲○○就
          上開小客貨車所登記車籍資料上之車主地址：「台南市○區○○路二段九
          十三號」，掛號郵寄予異議人，而經郵政人員前往投送時，並無人收受，
          且因「原址查無其人」而遭退回，以致無法依址送達後，該警察局承辦人
          員再次電腦查詢異議人所登記之地址，得知異議人並未辦理車主地址變更
          登記，乃依上開行政程序法有關公示送達之規定，辦理公示送達之公告等
          情，則有「原址查無其人」遭退回之舉發通知單掛號郵件、臺南市政府交
          通局九十三年五月七日南交局管字第０九三一七五０七八二—０號函及所
          附之臺南市政府公有停車場管理處違規通知單郵寄無法送達清冊、臺南市
          政府九十二年五月十五日南市交管字第０九二一七五０七八七—０號公告
          各一份存卷可佐。另汽車所有人之地址如有變更，應向公路監理機關辦理
          登記，道路交通安全規則第二十三條第一項規定甚詳，本件異議人就上述
          小客貨車車籍資料之車主地址登記為「台南市○區○○路二段九十三號」
          等情，亦有汽車車籍查詢列印表一份在卷足憑，顯見臺南市警察局掛號郵
          寄本件舉發通知單時，異議人所有之右開小客車車籍資料之車主地址仍為
          「台南市○區○○路二段九十三號」無誤，而異議人於九十一年底即已遷
          居至台南市○○街○段七十三號七樓，而未居住於該處等情，則有戶籍謄
          本影本一紙附卷足證，可知異議人就本件舉發通知單之送達而言，確有變
          更其送達之處所，而不向行政機關陳明，致有應為送達之處所不明之情形
          。從而，臺南市警察局本得依前述行政程序法之相關規定，依職權為公示
          送達，且該警察局辦理公示送達後，經二十日即生送達之效力，故本件交
          通違規舉發通知單之送達程序，經核尚無任何違法或不當之處。
    （三）至受處分人即異議人甲○○雖辯稱：其業已繳交停車費用，卻仍遭舉發並
          經移送機關裁處罰鍰新臺幣一千二百元，實非合理云云，然經本院函詢臺
          南市政府交通局結果，得知臺南市公有停車場管理處曾於九十二年三月二
          十一日，以大宗掛號郵寄催繳通知單至前開小客貨車之車籍地址「台南市
          東區○○路○段九十三號」，然催繳後異議人仍未依照期限補繳停車費用
          ，故移請臺南市警察局交通隊於同年四月十六日，開立舉發通知單並完成
          公示送達程序，而異議人係遲至九十三年三月二十三日，始繳納本件之停
          車費用等情，有前述臺南市政府交通局九十三年五月七日南交局管字第０
          九三一七五０七八二—０號函及九十三年五月二十五日南交局管字第０九
          三一七五０八九八０號函所附之台南市政府交通局公有停車場管理處歷史
          已繳款資料表、停車費催繳單及違規通知單大宗函件存根等影本各一份附
          卷足憑，顯見異議人繳交本件停車費時，早已超過規定之繳費期限。從而
          ，異議人既已逾越繳費期限，始繳交本件停車費用，則其最後繳費之事實
          ，對於其業已違反道路交通管理處罰條例之行為，經核尚不生任何影響，
          故異議人前述所辯，顯非有理，而不足採。
四、綜上所述，受處分人即異議人甲○○所有之上述小客貨車，於前開時、地，有經
    人駕駛並在道路收費停車處所停車，而不依規定繳費之違規情事既可認定，則舉
    發單位即臺南市警察局交通隊依照前述道路交通管理處罰條例第七條之二第一項
    第三款及第二項等規定予以逕行舉發，並於根據異議人所登記車籍資料中之車主
    地址郵寄遭退回後，依法公示送達，且該公示送達生效後，異議人仍未遵期到案
    說明，或於期限內自動繳交罰款，故移送機關即交通部公路總局嘉義區監理所臺
    南監理站，據此並引用道路交通管理處罰條例第五十六條第一項第十一款之規定
    ，裁處異議人罰鍰新臺幣一千二百元，於法尚無任何違誤。至本件異議內容，經
    核並無理由，故應予以駁回。
五、據上論斷，應依道路交通案件處理辦法第十九條，裁定如主文。
中      華      民      國      九十三      年     八     月     十     日
                              臺灣臺南地方法院交通法庭
                                  法  官    陳  志  成
右正本證明與原本無異。
如不服本裁定應於送達後五日內向本院提出抗告狀。
                                  書記官    黃  瓊  蘭
中      華      民      國      九十三      年     八     月     十     日
